

#### Kontakt

E-mail:

otpusk.kiev@gmail.com

Telefon:

531 404 819

Data urodzenia:

27.08.1983

Miejscowość:

Gdańsk

# Umiejętności

- JavaScript
- TypeScript
- Next
- Nest
- . HTML
- SCSS
- . Drupal
- . Git
- . GIMP
- React.js
- Redux
- Prisma CRM
- Bootstrap
- Tailwind

# Języki

angielski: poziom podstawowy

rosyjski: poziom ojczysty

ukraiński: poziom ojczysty

polski: poziom zaawansowany

# Oleksii Koba

Jestem Full Stack Developerem (lub Front-End Developerem) na poziomie mid, z solidnym doświadczeniem w technologiach takich jak JavaScript, SCSS, HTML. Pracowałem również z TypeScript, React, Next.js, Nest.js oraz Tailwind CSS. Mam praktyczne doświadczenie w pracy z systemami CMS, w tym Drupal (wersje 7-10) oraz częściowo WordPress. Łączę umiejętności programowania z wiedzą o UX/UI, co pozwala mi tworzyć intuicyjne, estetyczne i wydajne strony internetowe oraz aplikacje.

#### Doświadczenie zawodowe

02.2024 - obecnie [1 rok]

Full-Stack Developer / TERMA Sp. z o.o. / Gdansk

Krótki opis stanowiska:

Tworzenie stron internetowych opartych na CMS Drupal 8/9/10, w tym:

- Rozbudowa i modyfikacja szablonów dostosowanych do specyficznych wymagań,
- Tworzenie własnych szablonów w Twig,
- Dodawanie i konfiguracja rodzajów zawartości, widoków, pól, akapitów i makrosów, wraz z odpowiednimi szablonami,
- Optymalizacja SEO (optymalizacja obrazów, mapy strony, fontów, zarządzanie bibliotekami zewnętrznymi lokalnie i globalnie),
- Tworzenie stron w oparciu o moduł Layout Builder,
- Aktualizacja jądra Drupal (np. z wersji 9 do 10) oraz modułów (za pomocą
  Composer lub panelu administracyjnego) i rozwiązywanie problemów związanych z aktualizacjami,
- Rozbudowa front endu strony dodawanie i integracja stylów SCSS oraz skryptów JavaScript, HTML, Bootstrap 4,5, RWD (na podstawie latytów w Figma)

Rozbudowa i modyfikacja stron opartych na Drupal 7:

- Dodawanie i edycja podstron, formularzy oraz innych elementów (HTML, SCSS, Bootstrap, JavaScript, podstawy PHP).

04.2016 - 02.2024 [7 lat 11 mies.]

Front End Developer / TERMA Sp. z o.o. / Gdańsk

Krótki opis stanowiska:

Tworzenie stron internetowych od podstaw opartych na CMS Drupal 8/9/10:

- Tworzenie frontendu stron internetowych z wykorzystaniem HTML, SCSS, JavaScript, Bootstrap 4 lub 5, Twig oraz zasad responsywnego projektowania (Responsive Web Design),
- -Wykorzystanie layoutów w Figma przy projektowaniu i budowie stron internetowych,
- -Rozbudowa istniejących szablonów w celu dostosowania do określonych wymagań.
- -Dodawanie i modyfikowanie rodzajów zawartości, widoków, makrosów, pól i akapitów, w tym dostosowywanie odpowiednich szablonów w razie potrzeby.
- -Optymalizacja SEO stron internetowych.
- -Administracja stronami internetowymi.

Tworzenie stron docelowych (HTML, SCSS, Bootstrap 4, 5, JavaScript).

Tworzenie stron docelowych opartych na Vue 2 (HTML, SCSS, Bootstrap 4,5 , JavaScript, biblioteka Vue.js).

Rozbudowa stron internetowych opartych na Drupal 7:

-Dodawanie i modyfikowanie podstron, tworzenie nowych formularzy (HTML, SCSS, Bootstrap, JavaScript, PHP).

09.2015 - 03.2016 [7 mies.]

### Menedżer ds. obliczania produktu turystycznego

/ OPERATOR TURYSTYCZNY ALF / Kijow, Ukraina

Krótki opis stanowiska:

- Tworzenie i kalkulacja wyjazdów turystycznych zgodnie z programem zarządzania ofertami turystycznymi "Samo-tur" na podstawie cen partnerów,
- Tworzenie i wprowadzanie rejsów, usług dodatkowych oraz bloków lotniczych w programie "Samo-tur",
- Wprowadzanie zniżek, marż, ofert specjalnych oraz dopłat w programie "Samo-tur".

05.2012 - 08.2015 [3 lata 4 mies.]

Administrator strony www / Firma turystyczna A - Я tour / Kijow , Ukraina

Krótki opis stanowiska:

- Zarządzanie stroną internetową (CMS WordPress),
- Dodawanie i aktualizacja treści,
- Przygotowanie materiałów graficznych do wykorzystania na stronie internetowej i w mediach społecznościowych,
- Obsługa i przetwarzanie zamówień przychodzących ze strony internetowej,
- Zarządzanie grupami firmowymi w mediach społecznościowych.

# Wykształcenie

07.2000 - 07.2005 [5 lat 1 mies.]

Kijowski Uniwersytet Narodowy im. Tarasa Szewczenki

Kierunek: historia

Specjalizacja: historia Ukrainy Poziom wykształcenia: magister

# Szkolenia, kursy, certyfikaty

06.2017

Front end

Organizator: Info Share Akademy

01.2015

Kursy języka polskiego

### Aktywność dodatkowa

03.2021 - obecnie [3 lata 11 mies.]

Full stack developer / Gdansk

Dodatkowe informacje:

Tworzenie i wsparcie aplikacji internetowych opartych na Next.js, Nest.js i React z wykorzystaniem stylowania na bazie React-Bootstrap lub Tailwind.

## Zainteresowania

Samorozwój.

Tworzenie projektów typu "pet project" — aplikacji webowych z użyciem React, Redux, Next.js, Nest.js i Prisma.

Kolekcjonowanie monet i medali.

#### Linki

### https://github.com/12Aleks

✓ Wyrażam zgodę na przetwarzanie moich danych osobowych dla potrzeb niezbędnych do realizacji procesu rekrutacji zgodnie z Rozporządzeniem Parlamentu Europejskiego i Rady (UE) 2016/679 z dnia 27 kwietnia 2016 r. w sprawie ochrony osób fizycznych w związku z przetwarzaniem danych osobowych i w sprawie swobodnego przepływu takich danych oraz uchylenia dyrektywy 95/46/WE (RODO).